臺灣高等法院民事判決　　　　　　　 100年度勞上易字第46號
上　訴　人　乙太光電（蘇州）有限公司
法定代理人　王寧國(DAVID.
訴訟代理人　葉繼升律師
複代理人　　林佩儀律師
被上訴人　　王和彬
訴訟代理人　孫志堅律師
複代理人　　林宜美
　　　　　　林彥苹律師
上列當事人間請求損害賠償事件，上訴人對於中華民國100年1月
31日臺灣臺北地方法院99年度勞訴字第102號第一審判決提起上
訴，本院於100年12月6日言詞辯論終結，判決如下：
    主  文
上訴駁回。
第二審訴訟費用由上訴人負擔。
    事實及理由
一、被上訴人主張：伊自民國95年9月4日起由上訴人僱用，簽訂
    勞動契約(下稱系爭契約)，每月薪資為美金1,446元加人民
    幣7,000元（經換算即新台幣78,513元），上訴人違約提前
    終止系爭契約，依系爭契約第1、3、10條約定，應給付3個
    月薪資之違約金即新台幣(下同)235,539元。並聲明：上訴
    人應給付被上訴人544,171元(即上訴之235,539元加上因未
    上訴而確定之308,632元)，及自起訴狀繕本送達之翌日起按
    年息5％計算之利息。原審判決上訴人應給付被上訴人235,
    539元及自99年4月16日起按年息5％計算之利息；被上訴人
    其餘之訴駁回；並為假執行宣告。上訴人就其不利部分上訴
    ，至於被上訴人對其不利部分(即請求上訴人給付資遣費71,
    970元、預告工資26,171元、失業給付158,040元及提繳之退
    休金52,451元等，合計308,632元)則未上訴而告確定。被上
    訴人對於上訴則聲明：上訴駁回。
二、上訴人則以：被上訴人於96年7月20日未經上訴人同意，擅
    自將上訴人之商業信息散布給客戶，對上訴人業務造成嚴重
    影響，依系爭契約第8條第1款、第10條等約定，提前終止與
    被上訴人之系爭契約關係，故上訴人並無違約情事可言。原
    審為上訴人部分不利判決，上訴聲明為：原判決不利上訴人
    部分廢棄，該廢棄部分，被上訴人於第一審之訴及假執行之
    聲請均駁回。
三、本院判斷：
    被上訴人主張伊自95年9月4日起受上訴人僱用，簽訂系爭契
    約，每月薪資78,513元，上訴人違約提前終止系爭契約，依
    系爭契約第1、3、10條約定，給付3個月薪資之違約金即235
    ,539元等語。上訴人則以前揭情詞置辯。本件主要爭點厥為
    ：(一)上訴人供稱未經上訴人同意，被上訴人擅自將上訴人之
    商業信息散布給客戶，依系爭契約第8條第1款、第10條等約
    定，提前終止與被上訴人之系爭契約關係，有無理由？(二)被
    上訴人主張上訴人有提前終止勞動契約之違約情事，依系爭
    契約請求上訴人給付違約金，有無理由？茲分述如下：
(一)、上訴人供稱未經上訴人同意，被上訴人擅自將上訴人之商業
    信息散布給客戶，依系爭契約第8條第1款、第10條等約定，
    提前終止與被上訴人之系爭契約關係，有無理由？
    上訴人雖謂被上訴人洩漏商業機密，致上訴人受損，故提前
    終止兩造系爭契約關係云云，並提出email、違紀處理報告
    、違紀處理通知書、薪資調整申請表、員工費用報銷申請表
    等為證(見本院卷第18至20、54至61頁)，惟被上訴人否認之
    。經查，上開email之真正，為被上訴人否認，自應由上訴
    人證實，然上訴人自稱無法找到該email所載之公司及自然
    人( 見本院卷第46頁)，自難證明該email所述內容之真實性
    ，亦無法證實被上訴人如何洩漏上訴人機密予客戶而受損；
    而相關違紀處理報告、違紀處理通知書係上訴人內部懲處文
    書，不足證明被上訴人如何洩密，自非可為上訴人有利認定
    ；至於薪資調整申請表、員工費用報銷申請表等，即使佐證
    有增生與客戶接觸機會，惟難謂與客戶接洽即有洩漏商機，
    均非有利上訴人之證據。上訴人未能舉證被上訴人洩密事證
    ，即以違紀為由，提前終止系爭契約，殊屬失據。
(二)、被上訴人主張上訴人有提前終止勞動契約之違約情事，依系
    爭契約請求上訴人給付違約金，有無理由？
  1.兩造勞動契約約定契約期限自95年9月4日起至98年9月3日止
    ，第10條約定「本契約一經簽訂，雙方均應嚴格執行，任何
    一方違反本契約約定均需承擔的賠償責任，支付約定的違約
    金，為三個月之薪資、已給付之獎金及其他...」，有勞動
    契約書可考（見原審卷第13至17頁）。上訴人於契約期限未
    滿前，以被上訴人於96年7月20日未經公司同意將公司之商
    業信息散布給客戶，對公司業務造成嚴重影響為由，提前於
    96年7月31日片面終止勞動契約，有員工違紀處罰通知書可
    稽（見原審卷第20頁、本院卷第19至20頁)，同前所述，足
    見上訴人確係於約定期限未滿前提前終止契約。兩造既對契
    約期限約定在先，除確有終止事由存在外，上訴人提前終止
    契約，即可認為違約。
  2.上訴人確有提前終止契約之情況，復未能證明其有何得提前
    終止之事由存在，自應認為上訴人確有違約之事實，依兩造
    契約第10條之約定，應給付3個月薪資之違約金。兩造對於
    被上訴人薪資換算新台幣為78,513元一節並不爭執，是以3
    個月薪資之數額應為235,539元（78,513×3＝235,539）。
    兩造既已具體約定違約金之數額，上訴人復未另行舉證證明
    此依約定之違約金數額有何過高之情況，則被上訴人請求上
    訴人依約給付上開違約金，即屬有據。
四、綜上所述，被上訴人主張上訴人違約為可採，上訴人所辯要
    無可取。依系爭契約，被上訴人自得請求上訴人違約金。從
    而，被上訴人本於系爭契約第10條，請求上訴人給付235,53
    9元本息，為有理由，應予准許。是則原審判命上訴人如數
    給付及依職權宣告假執行，於法並無不合。上訴意旨指摘原
    判決不當，求予廢棄改判，為無理由，應予駁回。
五、本件判決之基礎已臻明確，兩造其餘攻擊防禦方法及主張舉
    證，於判決結果不生影響，無一一審究之必要，附此敘明。
六、據上論結，本件上訴為無理由，依民事訴訟法第449條第1項
    、第78條，判決如主文。
中    華    民    國   100    年    12    月    20    日
                  勞工法庭
                      審判長法  官  林金村
                            法  官  陳秀貞
                            法  官  周祖民
正本係照原本作成。
不得上訴。
中    華    民    國   100    年    12    月    21    日
                            書記官  蕭進忠